【裁判字號】    99,易,2105
【裁判日期】    991020
【裁判案由】    竊盜
【裁判全文】
臺灣板橋地方法院刑事判決              99年度易字第2105號
公  訴  人  臺灣板橋地方法院檢察署檢察官
被      告  乙○○
上列被告因竊盜案件，經檢察官提起公訴（99年度偵字第15888
號），被告於本院準備程序進行中就被訴事實為有罪之陳述，經
本院告知簡式審判程序意旨，並聽取公訴人、被告之意見後，本
院裁定依簡式審判程序審理，判決如下：
    主  文
乙○○竊盜，累犯，處有期徒刑伍月。又踰越安全設備竊盜，累
犯，處有期徒刑捌月。應執行刑有期徒刑壹年。
    事  實
一、乙○○前曾於民國92年間，因竊盜案件，經本院以92年度易
    字第1310號判處有期徒刑1 年確定；於92年間，因違反毒品
    危害防制條例案件，經本院以92年度訴字第1440號判處有期
    徒刑10月確定，上開2 罪刑，經本院裁定定應執行刑為有期
    徒刑1 年9 月確定，其入監服刑，嗣於94年9 月8 日縮刑期
    滿執行完畢（於本件構成累犯）。詎其猶不知悔改，竟意圖
    為自己不法之所有，分別為下列行為：
  (一)於98年10月26日上午7 時25分至8 時許，趁甲○○位於臺北
    縣三重市○○街42巷1 號4 樓住處大門未關且無人注意之際
    ，侵入屋內（無故侵入部分未據告訴），徒手竊取甲○○所
    有之LV包包1 只、悠遊卡1 張、筆記本1 本，得手後離去。
    嗣因甲○○發覺遭竊報警，經警在甲○○上開住處內採得乙○○指紋，始悉上情。
  (二)於同年11月25日下午2 時至3 時許，趁無人注意之際，行經
    臺北縣三重市○○街174 號之公寓前，先沿樓梯上至丙○○
    位於該公寓3 樓之住處外，拾取不詳之人所棄置於該處的衣
    架，持前述衣架伸入該處鐵門所加裝之門鎖，勾開該鐵門門
    鎖，以此方式踰越該屬防盜安全設備之鐵門後，開啟上址住
    處鐵門，旋侵入屋內（無故侵入部分未據告訴），徒手竊取
    丙○○所有之現金新臺幣（下同）1 萬3,000 元，得手後離
    去。嗣因丙○○發覺遭竊報警，經警在丙○○上開住處內採
    得乙○○指紋，始悉上情。
二、案經甲○○、丙○○訴由臺北縣政府警察局三重分局報請臺
    灣板橋地方法院檢察署檢察官偵查起訴。
    理  由
一、按除被告所犯為死刑、無期徒刑、最輕本刑為三年以上有期
    徒刑之罪或高等法院管轄第一審案件者外，於第一次審判期
    日前之準備程序進行中，被告先就被訴事實為有罪之陳述時
    ，審判長得告知被告簡式審判程序之旨，並聽取當事人、代
    理人、辯護人及輔佐人之意見後，裁定進行簡式審判程序，
    刑事訴訟法第273 條之1 第1 項定有明文。經核本件被告乙○○所犯係死刑、無期徒刑、最輕本刑為三年以上有期徒刑
    以外之罪，其於準備程序中就被訴之事實為有罪陳述，經法
    官告知簡式審判程序之旨，並聽取公訴人、被告之意見後，
    本院爰依首揭規定，合議裁定由受命法官獨任進行簡式審判
    程序，合先敘明。
二、認定犯罪事實所憑之證據及理由：
  (一)有關犯罪事實一(一)部分：
    上開犯罪事實，業據被告乙○○於警詢、偵查及本院審理中
    坦認不諱（見99年度偵字第15888 號偵查卷宗第4 至5 、98
    至99頁及本院卷第81背面、84頁），並有證人甲○○於警詢
    中證述綦詳（見同上偵查卷宗第6 至7 頁），且有臺北縣政
    府警察局鑑定書、勘察採證同意書各1 件及翻拍光碟照片6
    張在卷可稽（見同上偵查卷宗第8 至11頁）。
  (二)有關犯罪事實一(二)部分：
    上開犯罪事實，亦據被告乙○○於警詢、偵查及本院審理中
    自白不諱（見同上偵查卷宗第4 至5 、98至99頁及本院卷第
    81背面、84頁），並有證人丙○○於警詢中證述綦詳（見同
    上偵查卷宗第12至14頁），且有臺北縣政府警察局鑑定書、
    勘察採證同意書各1 件附卷可參（見同上偵查卷宗第15至17
    頁）
  (三)綜上所述，足認被告乙○○自白與事實相符，本件事證明確
    ，犯行洵堪認定。
二、核被告乙○○就犯罪事實一(一)所為，係犯刑法第320 條第1
    項之普通竊盜罪。其就犯罪事實一(二)所為，係犯同法第321
    條第1 項第2 款之踰越安全設備竊盜罪，公訴意旨認應依同
    法第320 條第1 項之普通竊盜處斷，尚有未洽，惟起訴事實
    相同，爰依法變更起訴法條，併此敘明。又其所犯上開之罪
    ，犯意各別，行為互殊，應分論併罰之。另被告前有如事實
    欄所述之犯罪科刑及執行情形，此有臺灣高等法院被告前案
    紀錄表1 份在卷可稽，其於有期徒刑執行完畢後，5 年以內
    再故意犯前開各罪，皆應依刑法第47條第1 項規定論以累犯
    ，均加重其刑。爰審酌被告尚值壯年，竟不思以正當手段獲
    取財物，而運用智慧於不當之途，竊取各被害人之物品，供
    己花用，及被告各次犯罪之手段、被害人所受損害，並審酌
    被告之前科、素行與犯後坦承犯行，態度良好等一切情狀，
    分別量處如主文所示之刑，並定其應執行之刑。至未扣案之
    衣架1 支雖係被告供犯罪事實一(二)所用之物，然非其所有，
    業據被告於本院審理中供述明確，爰不宣告沒收。
據上論斷，應依刑事訴訟法第273 條之1 第1 項、第299 條第1
項前段、第300 條，刑法第320 條第1 項、第321 條第1 項第2
款、第51條第5 款、第47條第1 項前段，刑法施行法第1 條之1
第1 項、第2 項前段，判決如主文。
本案經檢察官簡志祥到庭執行職務。
中    華    民    國    99    年    10    月    20    日
                  刑事第三庭    法  官  連雅婷
以上正本證明與原本無異
如不服本判決應於送達後10日內向本院提出上訴狀
                                書記官  郭晉良
中    華    民    國    99    年    10    月    20    日
附錄本案論罪科刑法條全文：
中華民國刑法第320條
（普通竊盜罪、竊佔罪）
意圖為自己或第三人不法之所有，而竊取他人之動產者，為竊盜
罪，處5  年以下有期徒刑、拘役或 5 百元以下罰金。
意圖為自己或第三人不法之利益，而竊佔他人之不動產者，依前
項之規定處斷。
前二項之未遂犯罰之。
中華民國刑法第321條
（加重竊盜罪）
犯竊盜罪而有左列情形之一者，處 6 月以上、 5 年以下有期徒
刑：
一、於夜間侵入住宅或有人居住之建築物、船艦或隱匿其內而犯
    之者。
二、毀越門扇、牆垣或其他安全設備而犯之者。
三、攜帶兇器而犯之者。
四、結夥三人以上而犯之者。
五、乘火災、水災或其他災害之際而犯之者。
六、在車站或埠頭而犯之者。
前項之未遂犯罰之。

司法院資訊處製作；財團法人民間司法改革基金會備份。
